# 关于商誉

提问人：wx_5b1754fe2d51 时间：2018-06-06 14:41:50
业务描述： 1 、 2000 年公司成立，购买外部一项业务，确认了相关商誉在单户报表，后又购买A、B公司的股权，作为子公司管理，购买子公司的股权时的商誉在合并层面反映。即在集团合并报表的商誉包含着两个部分 2 、根据公司的安排，旗下子公司A改制成为母公司下的一个分公司，这个时候，原来子公司对应的商誉如何处理？是从合并层面下沉到母公司单户报表吗？ 3 、假如下沉到了母公司单户报表，公司进一步改制重组，将分公司A以注资的方式整体注入到子公司B，这时候对应A公司业务所含的商誉是否随业务一并转移到子公司B，即含在长投成本里，回归到合并层面反映？

回答人：chenyiwei
2 、是。该商誉需从合并层面下沉到母公司单户报表。具体按照《企业会计准则解释第 7 号》第四条规定处理。 3 、可以这样理解。根据《企业会计准则第 8 号——资产减值》第二十四条：“企业因重组等原因改变了其报告结构，从而影响到已分摊商誉的一个或者若干个资产组或者资产组组合构成的，应当按照与本条前款规定相似的分摊方法，将商誉重新分摊至受影响的资产组或者资产组组合”。

提问人：wx_5b1754fe2d51 时间：2018-06-08 09:08:57
再请教一下陈老师，商誉的分摊如何计量？是按照最初合并形成时每个资产组认定的商誉金额，还是以重组时净资产占集团总的净资产比例分摊？

回答人：chenyiwei
按照最初合并形成时每个资产组认定的商誉金额（依据从该项商誉的协同效应中的获益来确定）。

提问人：wx_5b1754fe2d51 时间：2018-06-08 09:13:05
另外，假如说集团每年在做商誉减值测试时，是对整个集团按照一个资产组组合来进行测试的。那么后续的子公司改分公司等等，集团内部的资产或者股权的划转是否就不会影响商誉也跟着在内部重新转移（下沉到单户或者回到合并层面反映）

回答人：chenyiwei
整个集团按照一个资产组组合来进行测试是否合理？至少资产组或资产组组合的划分不应大于报告分部。